# 请教，关于向委托方提供种苗培养，收入分成的业务模式下收入确认

提问人：yzsld 时间：2016-01-06 17:44:26
求助，在实务中碰到以下问题，想请版主和各位版友解答：
A公司是一家中药材原材料生产企业，其中一项业务模式是向其合作的合作社提供药材种苗，由合作社进行种植（种植期间的人工和费用由种植社承担），双方约定种苗的成活比例，如因管理不善的原因造成种苗损失，则由合作社承担责任。
种苗种植到可以销售时，由A公司负责销售，并按销售时的市场价格与合作社采用利润分成的方式结算。
个人的初步想法，能否将其视为一项委托加工，但是加工费不固定。账务处理时，将发出种苗作“委托加工物资”性质处理，销售实现时，将其约定的利润分成作为成本，并将种苗的成本视为成本。
如有不妥之处，请指教！

回答人：chenyiwei
建议对该业务模式进行更深入的分析，关注几点： 1 、在委托合作社种植期间，对相关生物资产的控制情况，例如合作社能否将其出售给第三方； 2 、生物资产所有权上主要风险和报酬的享有和承担情况，例如是否约定了给合作社的保底收益金额、合作社分成比例的高低、分成收益的计算基数确定原则等； 3 、进一步，可以考虑企业对该合作社是否具有实质控制权。